臺灣屏東地方法院刑事判決　　　　　　　 94年度訴字第642號
公　訴　人　臺灣屏東地方法院檢察署檢察官
被　　　告　甲○○
　　　　　　　　　　　2號(
上列被告因違反毒品危害防制條例案件，經檢察官提起公訴（94
年度毒偵字第1328號），本院裁定改依簡式審判程序審理，判決
如下：
    主  文
甲○○連續施用第一級毒品，累犯，處有期徒刑壹年。扣案含有
海洛因成分之煙草貳包（合計淨重：零點壹公克、空包裝重：零
點伍公克）沒收銷燬之；削尖吸管貳支沒收。又連續施用第二級
毒品，累犯，處有期徒刑捌月。扣案之空夾鏈袋個、玻璃球管
壹支，均沒收。應執行有期徒刑壹年陸月。扣案含有海洛因成分
之煙草貳包（合計淨重：零點壹公克、空包裝重：零點伍公克）
沒收銷燬之；削尖吸管貳支、空夾鏈袋個、玻璃球管壹支，均
沒收。
    事　實
一、甲○○前於民國88年間因施用毒品案件，經本院裁定送觀察
    、勒戒後，認有繼續施用毒品傾向，再經本院裁定送戒治處
    所施以強制戒治，於88年9 月17日戒治期滿出所，由臺灣屏
    東地方法院檢察署檢察官以88年度戒毒偵字第81號不起訴處
    分確定；復於89年間再因施用毒品案件，經本院89年度毒聲
    字第956 號裁定送戒治處所施以強制戒治，嗣經本院89年度
    毒聲字第2069號裁定停止戒治並付保護管束，上開違反毒品
    危害防制條例案件，並經本院89年度屏簡字第254 號判處有
    期徒刑5 月確定；惟其於90年間復因違反毒品危害防制條例
    案件，經本院90年度毒聲字第252 號裁定撤銷停止戒治處分
    ，於90年5月30日入戒治處所施以強制戒治，並於91年1月19
    日強制戒治期滿，而該次違反毒品危害防制條例案件，復經
    本院90年度易字第370 號判處有期徒刑10月確定，上開有期
    徒刑接續執行，於91年12月24日縮短刑期假釋出監付保護管
    束，並於92年3月9日縮刑期滿執行完畢。詎其猶不知悔改，
    仍未戒除毒癮，於強制戒治執行完畢釋放後，5 年內復分別
    基於施用第一級毒品海洛因、第二級毒品甲基安非他命之概
    括犯意，自93年12月下旬某日起至94年5 月18日止，將海洛
    因摻入煙草內以口鼻吸食之方式，及自93年12月中旬某日起
    至94年5 月19日止，將甲基安非他命置入玻璃球管燒烤產生
    煙氣以口鼻吸食之方式，在其位於屏東市○○里○○路 165
    巷48弄22號住處、屏東市和生市場公廁內等地，連續施用海
    洛因及甲基安非他命多次。嗣於94年4月1日14時35分許，為
    警持搜索票至其上開住處搜索查獲，並扣得含有第一級毒品
    海洛因成分之煙草2 包（合計淨重：0．1公克、空包裝重：
    0.5 公克）、其所有供施用第一級毒品海洛因所用之削尖吸
    管2支及供施用第二級毒品甲基安非他命所用之空夾鏈袋3個
    ；復於94年5 月20日13時30分許，因騎乘機車未戴安全帽在
    屏東市○○路上為警攔停盤查而查獲，並扣得其所有供施用
    第二級毒品甲基安非他命所用之玻璃球管1 支，始知上情。
二、案經屏東縣警察局、屏東縣警察局屏東分局報請臺灣屏東地
    方法院檢察署檢察官偵查起訴。
    理　由
一、上開事實，業據被告甲○○坦承不諱，且被告為警查獲時採
    尿送驗結果，均呈嗎啡（即海洛因水解後之反應）及甲基安
    非他命之陽性反應，有臺灣檢驗科技股份有限公司94年4 月
    21日KＺ000000000000號、94年6月6日KＺ000000000000號濫用
    藥物尿液檢驗報告各1 紙在卷可證。又94年4月1日扣案之煙
    草2 包（淨重：0.1公克、空包裝重：0.5公克），經送法務
    部調查局鑑驗結果含第一級毒品海洛因成分，有該局94年 6
    月22日調科壹字第240003637號鑑定通知書1紙在卷可佐。上
    述鑑驗結果，均係檢驗機關本於專業知識及以精密儀器或科
    學檢驗方法所得之結論，自可憑信。此外，復有其所有之削
    尖吸管2支、空夾鏈袋3個、玻璃球管1 支扣案可證，足見被
    告自白與事實相符，堪以採信。又被告前於88年間因施用毒
    品案件，經本院裁定送觀察、勒戒後，認有繼續施用毒品傾
    向，再經本院裁定送戒治處所施以強制戒治，於88年9 月17
    日戒治期滿出所，由臺灣屏東地方法院檢察署檢察官以88年
    度戒毒偵字第81號不起訴處分確定；復於89年間再因施用毒
    品案件，經本院89年度毒聲字第956 號裁定送戒治處所施以
    強制戒治，嗣經本院89年度毒聲字第2069號裁定停止戒治並
    付保護管束；惟其於90年間復因違反毒品危害防制條例案件
    ，經本院90年度毒聲字第252 號裁定撤銷停止戒治處分，於
    90 年5月30日入戒治處所施以強制戒治，並於91年1 月19日
    強制戒治期滿，此有臺灣屏東地方法院檢察署刑案資料查註
    紀錄表及臺灣高等法院被告全國前案紀錄表各1 份在卷可參
    。從而，本件事證明確，被告犯行堪予認定。
二、查海洛因及甲基安非他命分屬毒品危害防制條例第2 條第 2
    項第1 款、第2 款所稱之第一級、第二級毒品，均不得持有
    、施用，被告竟持以施用，核其所為，係犯同條例第10條第
    1 項之施用第一級毒品罪及同條例第2 項之施用第二級毒品
    罪。其施用前持有海洛因及甲基安非他命之低度行為，應為
    施用之高度行為所吸收，均不另論罪。其先後多次施用海洛
    因、甲基安非他命之行為，均時間緊接，觸犯構成要件相同
    之罪名，顯係基於概括犯意反覆為之，皆為連續犯，均應以
    1 罪論，並加重其刑。又被告曾於89年間因違反毒品危害防
    制條例案件，經本院89年度屏簡字第254號判處有期徒刑5月
    確定；復於90年間復因違反毒品危害防制條例案件，再經本
    院90年度易字第370 號判處有期徒刑10月確定，上開有期徒
    刑接續執行，於91年12月24日縮短刑期假釋出監付保護管束
    ，並於92年3月9日縮刑期滿執行完畢，此有臺灣屏東地方法
    院檢察署刑案資料查註紀錄表及臺灣高等法院被告全國前案
    紀錄表各1份在卷可按，其受有期徒刑之執行完畢後，5年之
    內再犯有期徒刑以上之上述2 罪，皆為累犯，均應依法加重
    其刑，其有2 種刑之加重事由，應均遞加重之。其所犯上述
    2 罪，犯意各別，行為互異，應予分別論罪，合併處罰。爰
    審酌被告素行非佳，經觀察、勒戒及強制戒治後，仍未能戒
    除毒癮，顯見其無戒毒悔改之意，惟念其施用毒品乃自戕行
    為，及其施用毒品之期間、次數、犯罪後坦認犯行，態度尚
    稱良好等一切情狀，分別量處如主文所示之刑，並定其應執
    行之刑。扣案含有海洛因成分之煙草2包（合計淨重：0.1公
    克、空包裝重：0.5 公克），因與第一級毒品海洛因無法分
    離，應依毒品危害防制條例第18條第1 項前段規定沒收銷燬
    之。另扣案之削尖吸管2支、空夾鏈袋3個、玻璃球管1 支，
    為被告所有分別供其施用第一級毒品海洛因、第二級毒品甲
    基安非他命所用之物，業據其供明在卷，併依刑法第38條第
    1 項第2款規定宣告沒收。
據上論斷，應依刑事訴訟法第273 條之1 第1 項、第299 條第 1
項前段，毒品危害防制條例第10第1 項、第2 項、第18條第1 項
前段，刑法第11條、第56條、第47條、第51條第5 款、第38條第
1項第2款，判決如主文。
本案經檢察官鍾仁松到庭執行職務。
中　　華　　民　　國　　94　　年　　10　　月　　20　　日
                  刑事第二庭  法  官   蘇碧珠
右正本證明與原本無異。
如不服本判決應於收受本判決送達後十日內向本院提出上訴書狀
，其未敘述上訴理由者，並得於提起上訴後十日內向本院補提理
由書狀（均須按他造當事人之人數附繕本）「切勿逕送上級法院
」
                              書記官   賀燕花
中　　華　　民　　國　　94　　年　　10　　月　　20　　日
附錄本案論罪科刑法條全文
毒品危害防制條例第10條：
施用第一級毒品者，處6月以上5年以下有期徒刑。
施用第二級毒品者，處3年以下有期徒刑。
